# 集团内重叠业务合并抵消情况下是否需要抵消往来？

提问人：mazhiyuan 时间：2022-11-18 10:26:22
陈老师：
A集团下属子公司B公司（主营干线运输业务）和C公司（网络货运平台）。B公司承接客户业务后委托外部供应商D完成具体承运工作，D公司随即在C公司平台采购运力完成项目。
现在A集团通过识别项目订单方式锁定该部分业务确系重叠业务，编制合并报表时对重复确认的收入成本予以抵消。
请问：对于B对D的应付款项和C对D的应收款项是否应予抵消？如需抵消的话，是否与BC公司将与D公司的法定开票收付款等结算义务矛盾？如不需抵消的话，合并层面针对同一笔业务既有B对客户的应收也有C对D的应收，是否虚增资产负债？

回答人：chenyiwei
如果B对D的应付款项和C对D的应收款项是分别背靠背结算的，而是互相独立结算，没有签订互抵协议，则在合并报表中不能将两者的应收、应付款项抵销列报，仍需按总额分别列示。这与合并报表层面对内部收入、成本的抵销无关。

提问人：mazhiyuan 时间：2022-11-21 14:51:05
是否可这样理解：针对金融资产和金融负债的列示问题：①先检查是否存在协议满足约定抵消的条件？②如无，则检查是否满足法定抵消的条件？（当事人互负债务，该债务的标的物种类、品质相同的，任何一方可以将自己的债务与对方的到期债务抵销；但是，根据债务性质、按照当事人约定或者依照法律规定不得抵销的除外。）③如以上均不满足，则应全额列示，与其他无关。

回答人：chenyiwei
不但要考虑有无合同约定或法定的抵销权利，还要考虑：该权利是否为当前可执行；本企业是否拟行使该抵销权。